臺灣屏東地方法院刑事判決　　　　　　　100年度訴字第287號
公　訴　人　臺灣屏東地方法院檢察署檢察官
被　　　告　吳振平
上列被告因違反毒品危害防制條例案件，經檢察官提起公訴（99
年度毒偵字第3051號），被告於本院準備程序中為有罪之陳述，
經合議庭裁定由受命法官獨任進行簡式審判程序，判決如下：
    主  文
吳振平施用第一級毒品，累犯，處有期徒刑拾月。
   事  實
一、吳振平前於民國95年間因施用毒品案件，經本院以95年度聲
    字第355 號裁定應送勒戒處所觀察、勒戒後，因有繼續施用
    毒品傾向，再經本院以95年度毒聲字第416 號裁定令入戒治
    處所施以強制戒治，於96年12月3 日停止戒治出所（續執行
    他案），並於強制戒治期滿經臺灣屏東地方法院檢察署檢察
    官以96年度戒毒偵字第65號為不起訴處分確定。其於同年間
    因竊盜案件，經本院以95年度易字第854 號判決判處有期徒
    刑1 年2 月；96年間復因竊盜案件，經本院以96年度易字第
    325 號判決判處有期徒刑1 年減為有期徒刑6 月，上揭案件
    再經本院以96年度聲減字第2468號裁定各減為有期徒刑7 月
    、6 月，並定應執行有期徒刑11月確定，於97年10月26日縮
    刑期滿執行完畢。猶不知悔改，明知海洛因屬第一級毒品，
    不得持有及施用，竟基於施用第一級毒品海洛因之犯意，於
    99年7 月24日上午9 時許，在屏東縣萬巒鄉○○村○○路13
    號住處內，以將海洛因加水置於針筒後注入體內之方式，施
    用第一級毒品海洛因1 次。嗣於同年月25日14時30分許因另
    犯竊盜案件為警查獲，於當日晚間8 時15分許經其同意採集
    尿液檢體送驗結果，呈嗎啡陽性反應，而悉上情。
二、案經屏東縣政府警察局枋寮分局報告臺灣屏東地方法院檢察
    署檢察官偵查起訴。
    理  由
一、本件被告吳振平所犯非死刑、無期徒刑、最輕本刑為3 年以
    上有期徒刑之罪，亦非高等法院管轄之第一審案件，而被告
    於本院行準備程序中就被訴事實為有罪之陳述，經告知被告
    簡式審判程序之旨並聽取當事人意見後，本院合議庭依刑事
    訴訟法第273 條之1 第1 項規定，裁定由受命法官獨任進行
    簡式審判程序，合先敘明。
二、上揭犯罪事實，業據被告於本院審理中坦承不諱，且被告為
    警查獲後所採集之尿液經送檢驗結果，呈嗎啡陽性反應，有
    台灣檢驗科技股份有限公司濫用藥物尿液檢驗報告、屏東縣
    政府警察局枋寮分局偵辦疑似施用毒品尿液檢體送驗代號與
    真實姓名對照表各1 紙可稽，足證被告前開自白與事實相符
    ，堪予採信。按被告前因施用毒品案件，經本院先後裁定送
    觀察、勒戒、強制戒治，於96年12月3 日停止戒治出所，並
    經臺灣屏東地方法院檢察署檢察官以96年度戒毒偵字第65號
    為不起訴處分確定，此有臺灣高等法院被告前案紀錄表附卷
    可參，是被告乃經強制戒治執行完畢釋放後，5 年內再犯施
    用毒品之犯行，至為灼然。綜上，被告罪證明確，犯行洵堪
    認定。
三、查海洛因係毒品危害防制條例第2 條第2 項第1 款所列之第
    一級毒品。核被告所為，係犯毒品危害防制條例第10條第1
    項之施用第一級毒品罪。被告於施用毒品海洛因而持有該毒
    品之低度行為，應為施用之高度行為所吸收，不另論罪。被
    告有如事實欄所載之論罪科刑資料，亦有上開前案紀錄表可
    按，其於刑之執行完畢後5 年內故意再犯本罪，為累犯，應
    加重其刑。至被告辯稱其應構成自首乙節，然查，被告係因
    竊盜案件經警查獲而至派出所製作筆錄，而於製作筆錄時，
    經警詢及有無觀察勒戒或強制戒治紀錄，被告稱有後，警員
    繼而詢以是否願意驗尿、是否有施用毒品，被告稱願意採尿
    並自承施用毒品等情，有被告之99年7 月25日警詢筆錄可稽
    ，顯見承辦本案員警於查獲被告並查知被告有觀察勒戒、強
    制戒治紀錄時，即有確切根據合理懷疑被告涉犯本案犯行，
    始詢及被告是否有吸食毒品（見警卷第4 頁），是被告雖於
    當日警詢時向承辦員警坦承本案犯行，已非就未發覺之罪自
    首，只得認係自白，被告主張自首等情，顯係誤會，併此敘
    明。爰審酌被告於觀察、勒戒及強制戒治後，仍不知警惕，
    不思尋求正當之身心發展，竟又施用足以導致精神障礙、性
    格異常，甚至造成生命危險之毒品，戕害一己之身心健康，
    對社會治安可能之危害程度非微，間衡其於犯罪後坦承犯行
    ，其智識程度為高中肄業、生活經濟狀況勉持等一切情狀，
    量處如主文所示之刑，以示懲儆。
據上論斷，應依刑事訴訟法第273條之1第1 項、第299條第1項前
段，毒品危害防制條例第10條第1 項，刑法第11條前段、第47條
第1 項，判決如主文。
本案經檢察官許英輝到庭執行職務。
中    華    民    國   100    年    4     月    25    日
                  刑事第四庭    法  官  蔡玉雪
以上正本證明與原本無異。
如不服本判決應於收受判決後10日內向本院提出上訴書狀，並應
敘述具體理由；其未敘述上訴理由者，應於上訴期間屆滿後20日
內向本院補提理由書（均須按他造當事人之人數附繕本）「切勿
逕送上級法院」。
中    華    民    國   100    年    4     月    26    日
                                書記官  黃麗燕
附錄本案論罪科刑法條全文：
毒品危害防制條例第10條第1項
施用第一級毒品者，處6月以上5年以下有期徒刑。